---
title: "example"
output: html_document
---

```{r setup, include=FALSE}

library(sf)
library(mapview)

knitr::opts_chunk$set(
    echo = TRUE,
    tidy = TRUE,
    include = TRUE,
    message = FALSE,
    warning = FALSE
    )

path <- dirname(rstudioapi::getSourceEditorContext()$path)
source(file.path(path, "nominatim_utils.R"))

```

Importar una capa con paradas de colectivos del Municipio de Tres de Febrero

```{r}

url <- "https://geoportal.tresdefebrero.gob.ar/geoserver/ows?service=wfs&version=1.1.0&request=GetFeature&typename=geonode%3Aparadas_municipales"

df_sf <- read_sf(url)
df_sf <- df_sf[,c("gml_id", "direc", "local", "estado", "the_geom")]

knitr::kable(head(df_sf), format="html") %>%
    kableExtra::kable_styling()

```
Eliminar la geometría para utilizar como ejemplo

```{r}

df <- st_drop_geometry(df_sf)

knitr::kable(head(df), format="html") %>%
    kableExtra::kable_styling()

```

Así se crea la consulta a la API usando la primera fila de la base:

```{r}

request <- get_coordinates_url(country= 'Argentina', state = 'Buenos Aires', 
                               city = 'Tres de Febrero', street = df$direc[1])
print(request)

```
Primer resultado de la consulta en formato JSON

```{r}

print(request_requests_json(url=request$url_prefix, params=request$params))

```

Georreferenciar la primera fila de la base. Devuelve el primer resultado de la consulta

```{r}

get_coordinates(country= 'Argentina', state = 'Buenos Aires', 
                               city = 'Tres de Febrero', street = df$direc[1])

```

Georreferenciar todas las filas del data frame

```{r}

df <- geocode_df(df, country='Argentina', state='Buenos Aires', city='Tres de Febrero',
                                full_address_col='direc')
knitr::kable(head(df), format="html") %>%
    kableExtra::kable_styling()

```

Convertir a objeto espacial y graficar los puntos geolocalizados.

```{r}

df_sf2 <- st_as_sf(df[!is.na(df$lon_nomi_x),], coords = c("lon_nomi_x", "lat_nomi_y"), crs = 4326)

mapview(df_sf2)

```





